# 请教版主及其他专家有关企业IPO及合并的问题

提问人：laoshiqan 时间：2012-11-30 10:02:52
咨询各位专家： 现在A、B公司共同出资投资C公司，A占49%，B占51%，现在A想买一家与A业务相似的D公司，但是发现D因环保不达标，不符合A近期IPO的目标。因此将收购款先借给B，由B将这个款项又借给C，由C购买D公司的100%股权。同时A、B、C、D签订托管协议，D公司由A代管，D自被C收购后所形成的利润全部上交给A，A开具发票确认其他业务收入，并交税。 请问A如果做IPO是否会因为该事项而产生对IPO的障碍或质疑？什么原因产生障碍或质疑？ 非常感谢各位专家。

回答人：chenyiwei
这种情况下的合并还是要根据对托管协议的分析，基于实质重于形式的原则判断的。如果确实具有实质控制，则A还是应当合并D。
如果A准备IPO的，则非常不建议在申报期内进行此类架构复杂且明显带有“打擦边球”迹象的交易，以免对IPO申报不利。

提问人：laoshiqan 时间：2012-12-01 06:37:45
回复 chenyiwei 的帖子
陈版您的意思是说如果托管协议里面如果有表明实质控制的原因的话，是要合并。如果是IPO的话，不论是否合并，其对IPO的影响其实是一样的了。除非在A的上面不体现出来任何东西，但这是不可能的。

回答人：chenyiwei
所以说在IPO申报期间还是尽可能不要做这种事情。